【裁判字號】    89,訴,634
【裁判日期】    890829
【裁判案由】    毒品危害防制條例等
【裁判全文】
臺灣板橋地方法院刑事判決                          八十九年度訴字第六三四號
    公  訴  人  臺灣板橋地方法院檢察署檢察官
    被      告  乙○○
    選任辯護人  蘇清文律師
    被      告  丙○○
    指定辯護人  本院公設辯護人  吳天明
右列被告等因違反毒品危害防制條例等案件，經檢察官提起公訴（八十九年度毒偵字
第三二七號、偵字第一三六一號），本院判決如左：
    主  文
乙○○連續施用第一級毒品，累犯，處有期徒刑拾月，扣案海洛因伍包（淨重零點柒
貳公克）沒收銷燬之，橡皮筋止血帶壹條、使用過針筒支、未用過針筒壹拾支均
沒收；又連續施用第二級毒品，累犯，處有期徒刑陸月，扣案安非他命包（淨重壹
點伍公克）沒收銷燬之，吸食器貳組、玻璃球伍個、分裝勺肆支均沒收；又連續轉讓
第一級毒品，累犯，處有期徒刑貳年；又連續轉讓第二級毒品，累犯，處有期徒刑壹
年陸月。應執行有期徒刑肆年陸月，扣案海洛因伍包（淨重零點柒貳公克）、安非他
命包（淨重壹點伍公克）均沒收銷燬之，橡皮筋止血帶壹條、使用過針筒支、未
用過針筒壹拾支、吸食器貳組、玻璃球伍個、分裝勺肆支均沒收。其餘被訴販賣第
一級、第二級毒品及違反槍砲彈藥刀械管制條例部分均無罪。
丙○○無罪。
    事  實
一、乙○○前因違反麻醉藥品管理條例案件，經本院八十六年簡字第八五號判決判處
    有期徒刑三月，甫於民國（下同）八十七年六月一日易科罰金執行完畢，仍不知
    悔改，復自八十八年十月二十六日至同年十一月二日止，施用第二級毒品安非他
    命，經送觀察、勒戒後，認無繼續施用毒品之傾向，業由台灣板橋地方法院檢察
    署檢察官於八十八年十二月二日為不起訴處分確定（八十八年度毒偵字第二三四
    二號、二六四五號）。詎乙○○另基於施用第一級毒品海洛因之概括犯意，自八
    十九年一月初起至同年一月六日止，在台北縣新莊市○○路二十六巷二十九號五
    樓其友人甲○○住處，以將海洛因滲水，用針筒注射手臂之方式，連續多次施用
    海洛因；並另行基於施用第二級毒品安非他命之概括犯意，自八十八年十二月底
    起至八十九年一月六日止，在上址以將安非他命置於吸食器內以火燒烤後，吸其
    所產生之煙霧之方式，連續多次施用安非他命；乙○○前揭施用第一、二級毒品
    犯行，經本院以八十九年度毒聲字第一二一號裁定送觀察、勒戒後，認有繼續施
    用毒品傾向，復經本院八十九年毒聲字第七二三號裁定命入戒治處所強制戒治一
    年。乙○○另基於轉讓第一級毒品之概括犯意，自八十八年十二月底起至八十九
    年一月七日止，在台北縣土城市○○路一四三號七樓或上址，連續三、四次，分
    別轉讓第一級毒品各一小包予丙○○、甲○○施用，並基於轉讓第二級毒品之概
    括犯意，在上開時、地，連續三、四次，轉讓第二級毒品予丙○○、甲○○、連
    桂凰三人施用（其三人施用毒品犯行均另案審理）。迄八十九年一月七日十四時
    許，在台北縣新莊市○○路上址為警查獲乙○○，並當場扣得乙○○所有供施用
    之毒品海洛因五包（淨重零點七二公克）、安非他命三包（淨重一點五公克）、
    供施用第二級毒品安非他命所用之吸食器二組、玻璃球五個、分裝勺四支，供施
    用第一級毒品海洛因所用之橡皮筋止血帶一條、使用過針筒三支、供施用第一級
    毒品海洛因預備之未用過針筒十三支。
二、案經台北縣警察局三重分局報告台灣板橋地方法院檢察署檢察官偵查起訴。
    理  由
壹、有罪部分：
一、右揭事實，業據被告乙○○迭於警訊、偵查、及本院審理時坦承不諱，其施用第
    一、二級毒品部分犯行，核與證人連桂凰到庭證述：我在甲○○家有看到乙○○
    吸食安非他命、施打海洛因等語相符，且被告被查獲時，所採之尿液經送檢驗結
    果，呈安非他命陽性反應乙節，亦有台北縣衛生局尿液煙毒檢驗成績書一紙附卷
    可稽，並有如事實欄所載之第一、二級毒品及施用器具扣案可證。再被告前經觀
    察、勒戒後，無繼續施用毒品傾向，經不起訴處分後，五年內再犯本件施用毒品
    犯行，經觀察、勒戒後，認有繼續施用毒品之傾向乙節，復有前開不起訴處分書
    、台灣台北看守所附設勒戒處所八十九年一月十九日有無繼續施用毒品傾向證明
    書各一份附卷可稽；其轉讓第一、二級毒品部分犯行，核與證人連桂凰結證、同
    案被告丙○○指述及甲○○於警訊中指述情節相符。又扣案疑似毒品之白粉經送
    驗結果，五包白粉均含有海洛因成分乙節，有法務部調查局鑑定通知書編號00
    0000000號一紙在卷可稽。事證明確，被告施用及轉讓第一、二級毒品犯
    行均堪認定。
二、核被告乙○○所為，係犯毒品危害防制條例第八條第一、二項轉讓第一、二級毒
    品罪及第十條第一、二項施用第一、二級毒品罪。被告持有第一、二級毒品之低
    度行為，應為轉讓、施用毒品之高度行為所吸收，均不另論罪。其先後多次施用
    、轉讓第一、二級毒品之行為，各均時間緊接，所犯構成要件相同，顯係基於概
    括犯意反覆為之，均依連續犯之規定以一罪論，並分別依法加重其刑。其所犯前
    揭四罪間，犯意各別，行為互殊，應分論併罰。被告甫於八十七年六月一日執行
    完畢，有台灣高等法院檢察署刑案紀錄簡覆表在卷可稽，其於五年內再犯本件有
    期徒刑以上之上揭四罪，為累犯，皆應依法遞加重其刑。爰審酌被告經送觀察、
    勒戒後，仍無法戒除毒癮之犯罪動機、目的、手段，犯罪時所受之刺激及其品性
    、生活狀況、智識程度、犯罪所生之損害，及犯罪後坦承犯行，態度尚稱良好等
    一切情狀，量處如主文所示之刑，並定其應執行刑，以資懲儆。扣案之毒品海洛
    因五包（淨重零點七二公克）、安非他命三包（淨重一點五公克）係屬違禁物，
    應依毒品危害防制條例第十八條第一項前段規定，於施用毒品犯行項下分別諭知
    沒收銷燬。扣案吸食器二組、玻璃球五個、分裝勺四支、橡皮筋止血帶一條、使
    用過針筒三支、未用過針筒十三支，均係被告所有，業據被告於警訊中坦承不諱
    ，並經連桂凰、甲○○分別於警訊中指陳為被告所有明確，被告於審理中翻異前
    詞，辯稱係其與甲○○共有之物云云，不足採信。上開吸食器、玻璃球、分裝勺
    ，均非專供施用毒品之器具，而屬被告所有，供施用第二級毒品安非他命所用之
    物，應依刑法第三十八條第一項第二款規定，於被告施用第二級毒品罪名部分併
    宣告沒收；另橡皮筋止血帶、使用過針筒三支，屬被告所有非專供施用第一級毒
    品之器具，未使用過之針筒十三支，為被告所有供預備施用第一級毒品之物，亦
    均依刑法第三十八條第一項第二款之規定，於其施用第一級毒品罪名部分併諭知
    沒收。至電子磅秤一個，被告否認為其所有，亦查無其他證據證明該電子磅秤係
    供犯罪之物，爰不宣告沒收，附此敘明。
貳、無罪部分：
一、公訴意旨另以：乙○○意圖以販賣毒品牟利，而於八十九年一月七日凌晨三時許
    ，在台北縣永和市中正橋旁，以新台幣（下同）一萬元之價格，向姓名年籍不詳
    ，綽號「萊而富」之成年男子，販入第一級毒品海洛因五包及第二級毒品安非他
    命二包。嗣於八十九年一月七日十四時許，在乙○○未及將販入之毒品賣出之際
    ，即在上址為警查獲，並扣得上開毒品；又丙○○自八十四年間起，未經許可，
    無故持有具有殺傷力之改造貝瑞塔手槍（含彈匣一個）一把，復於八十九年一月
    二日十五時許在台北縣土城市○○路一四三號七樓，轉讓予乙○○，因認被告丙○○涉犯槍砲彈藥刀械管制條例第十一條第二項之轉讓改造手槍罪嫌，另認被告
    乙○○涉犯販賣第一、二級毒品及持有改造手槍犯行（起訴書所犯法條欄雖未論
    載乙○○持有改造手槍罪名，惟已於犯罪事實欄內敘明上開持有之事實，應認為
    業已起訴）。
二、按犯罪事實，應依證據認定之，無證據不得推定其犯罪事實。又不能證明被告犯
    罪者，應諭知無罪之判決，刑事訴訟法第一百五十四條、第三百零一條第一項分
    別定有明文。又按在訴訟上用以證明事實之證據，須於通常一般之人均不致於有
    所懷疑，而得確信其為真實之程度者，始得據以為有罪之認定，倘其證明尚未達
    到此一程度，而有合理之懷疑性存在，致使無從為有罪之確信時，即應為無罪之
    判決（最高法院七十六年台上字第四九八六號判例意旨參照）。
三、訊據被告乙○○、丙○○均堅詞否認有何右揭犯行，被告乙○○辯稱：買入毒品
    係要供自己施用及轉讓予丙○○等人施用，並未販賣，又手槍係自己在模型店買
    的，並非丙○○所交付等語，被告丙○○辯稱：並未轉讓改造手槍予乙○○等語
    。公訴人認被告乙○○涉有販賣毒品之犯行，係以被告警訊中之自白與扣案毒品
    之數量相符為其依據。惟查：
  (一)被告於警訊中固坦承：我大部分是向綽號「萊而富」之男子購買毒品施用或轉售
    他人，扣案毒品是我在八十九年一月七日凌晨三時左右，在永和時中正橋旁用一
    萬元購得等語，惟被告於警訊中並未供述其販賣之對象、數量、金額，亦無證人
    指述被告販賣毒品之行為，復查無其他具體確切之販賣時地、對象、價額、數量
    之證明，自難以其於警訊中泛言「轉售他人」一詞，遽認被告已有販賣犯行，況
    被告有施用毒品之習慣，並免費提供第一、二級毒品予連桂凰、甲○○、丙○○
    三人施用，已如前述，故其辯稱持有之毒品係供己施用及預備轉讓等語，難謂無
    稽。公訴意旨徒以扣案海洛因五包、安非他命二包，即認被告有以販賣之意思而
    販入，應屬不能證明。
  (二)次查：扣案貝瑞塔改造手槍，係乙○○於八十八年十二月底在新莊市○○街某模
    型店以五千元代價購得，並非丙○○所轉讓乙節，業據被告乙○○所供陳在卷。
    又上開改造貝瑞塔手槍一支（槍之管制編號0000000000號）經送鑑定
    結果，認係仿ＢＥＲＥＴＴＡ廠半自動手槍製造之金屬玩具手槍，去除塑膠槍管
    內阻鐵改造而成之改造手槍，以打擊底火藥引爆子彈內火藥為發射動力，此有內
    政部警政署刑事警察局八十九年一月十三日刑鑑字第四一四五號鑑驗通知書一件
    附於偵查卷第八十一頁可稽。核該槍支之槍管既屬塑膠材質，於發射子彈時因子
    彈之爆炸高壓，可能造成槍枝爆裂，衡情應認不具殺傷力，扣案槍枝既非該條例
    所禁止持有、轉讓之違禁物品，縱被告二人有何轉讓、持有之行為，亦為刑事法
    律所不處罰，此外復查無其他事證足資證明被告二人有何前開犯行，其犯罪應屬
    不能證明。
  (三)綜上所述，係屬不能證明被告犯罪，本院復查無其他積極證據，足資認定被告乙○○、丙○○涉有公訴人所指之此部份犯行，爰均為無罪之諭知。
據上論斷，應依刑事訴訟法第二百九十九條第一項前段、第三百零一條第一項，毒品
危害防制條例第八條第一項、第二項、第十條第一項、第二項、第十八條第一項前段
，刑法第十一條前段、第五十六條、第四十七條、第三十八條第一項第二款、第五十
一條第五款，判決如主文。
本案經檢察官洪家原到庭執行職務
中      華      民      國      八十九      年     八     月   二十九   日
                                      台灣板橋地方法院刑事第三庭
                                          審判長法  官  陳財旺
                                                法  官  陳志揚
                                                法  官  蕭一弘
右正本證明與原本無異
如不服本判決應於送達後十日內向本院提出上訴狀
                                                書記官  王苑琦
中      華      民      國      八十九      年     八     月   三十一   日
附錄本案論罪科刑法條全文：
毒品危害防制條例第八條：
轉讓第一級毒品者，處一年以上七年以下有期徒刑，得併科新臺幣一百萬元以下罰金
。
轉讓第二級毒品者，處六月以上五年以下有期徒刑，得併科新臺幣七十萬元以下罰金
。
轉讓第三級毒品者，處三年以下有期徒刑，得併科新臺幣三十萬元以下罰金。
前三項之未遂犯罪之。
毒品危害防制條例第十條：
施用第一級毒品者，處六月以上五年以下有期徒刑。
施用第二級毒品者，處三年以下有期徒刑。


司法院資訊處製作；財團法人民間司法改革基金會備份。
